# 新租赁准则下政府补助的会计处理

提问人：刘小牛快跑 时间：2021-12-20 09:35:57
陈版主好，想咨询在新租赁准则下，政府对租金的定额补助是作为与资产相关还是与收益相关的政府补助，是否做与资产相关更为恰当，谢谢

回答人：chenyiwei
如果确认了使用权资产的，则政府对租金的补助属于与资产（使用权资产）相关的政府补助，应在其折旧年限内摊销该项递延收益。